# 企业改制，划拨土地账务处理

提问人：jiuzhou010 时间：2021-05-14 09:26:58
95 年清产核资入账划拨土地，借无形资产，贷资本公积，现在改制，全民所有企业改制公司，这些划拨土地怎么进行账务处理？原来的要冲掉嘛？土地面积和 95 年入账的也不一致了，期间也卖了很多地，但是账务一直未处理，现在改制又要重新评估这些地块，请问这个目前剩下的土地应该怎么处理？

回答人：chenyiwei
1995 年清产核资，将划拨土地入账为固定资产，在改制时，应明确这部分土地的处置方式。根据《企业财务通则（ 2006 ）》（财政部令第 41 号）
第五十七条：
企业进行重组时，对已占用的国有划拨土地应当按照有关规定进行评估，履行相关手续，并区别以下情况处理：
（一）继续采取划拨方式的，可以不纳入企业资产管理，但企业应当明确划拨土地使用权权益，并按规定用途使用，设立备查账簿登记。国家另有规定的除外。
（二）采取作价入股方式的，将应缴纳的土地出让金转作国家资本，形成的国有股权由企业重组前的国有资本持有单位或者主管财政机关确认的单位持有。
（三）采取出让方式的，由企业购买土地使用权，支付出让费用。
（四）采取租赁方式的，由企业租赁使用，租金水平参照银行同期贷款利率确定，并在租赁合同中约定。
企业进行重组时，对已占用的水域、探矿权、采矿权、特许经营权等国有资源，依法可以转让的，比照前款处理。
据此，在企业改制时，不论采用何种方式处置原占用的划拨土地，在会计上均应冲回原先该划拨地估价入账的会计分录。如果继续保留划拨的，则账面上不再出现该项土地使用权；